【裁判字號】    95,易,232
【裁判日期】    950411
【裁判案由】    毒品危害防制條例
【裁判全文】
臺灣士林地方法院刑事判決               95年度易字第232號
公  訴  人  臺灣士林地方法院檢察署檢察官
被      告  甲○○
上列被告因違反毒品危害防制條例案件，經檢察官提起公訴（94
年度毒偵字第1761號、第2400號），經訊問被告後，被告為認罪
之答辯，本院合議庭裁定認宜由受命法官獨任改以簡式審判程序
審理並判決如下：
    主  文
甲○○連續施用第二級毒品，處有期徒刑陸月，如易科罰金以
佰元折算壹日，扣案如附表所示毒品沒收銷燬，附表其餘扣案物
品沒收。
    事  實
一、甲○○前於民國90年間因施用毒品案件，經本院90年度毒聲
    字第431 號送觀察、勒戒後，認無繼續施用毒品之傾向，並
    於90年4 月20日釋放出所，並由臺灣士林地方法院檢察署檢
    察官以90年度毒偵字第629 號不起訴處分確定。又於94年因
    施用毒品案件，經本院於94年2 月23日以94年度士簡字第18
    0 號判處有期徒刑4 年確定，並於94年12月13日執行完畢出
    監（不構成累犯）。詎其仍不知悔改，於90年4 月20日勒戒
    釋放期滿後5 年內（且係於上述本院94年2 月23日判決後）
    ，仍未戒除施用毒品之惡習，仍基於施用第二級毒品安非他
    命之概括犯意，於94年3 月間某日起至94年9 月2 日止，連
    續在臺北縣淡水鎮公共廁所等地點，以安非他命置於玻璃球
    燒烤吸食其煙霧之方式，施用第二級毒品安非他命多次（頻
    率為每2 天施用1 次），嗣於附表所示之時、地為警查獲，
    並扣得如附表所示之毒品及物品，始查悉上情。
二、案經臺北縣政府警察局淡水分局報請臺灣士林地方法院檢察
    署檢察官偵查起訴。
    理  由
一、上揭事實業據被告甲○○於本院審理時（本院卷第25至28頁
    審判筆錄參照）坦承不諱，而被告先後多次為警查獲後所採
    集之尿液，經送臺灣檢驗科技股份有限公司（以下簡稱臺灣
    檢驗公司）以「酵素免疫分析法」初步檢驗、「氣相層析質
    譜儀法」確認檢驗之檢驗結果，均呈安非他命陽性反應，分
    別有該公司94年8 月11日（毒偵卷第1761號卷第55頁）、94
    年10月6 日（毒偵卷第2400號卷第20頁）濫用藥物尿液檢驗
    報告附卷可參。而附表編號1 查獲之毒品，經以氣相層析質
    譜儀法鑑驗結果亦確為安非他命成分，有行政院衛生署管制
    藥品管理局94年8 月15日管檢字第0940008974號檢驗成績書
    （毒偵卷第1761號第46頁參照）附卷可參，此外並有如附表
    所示之供被告施用毒品所用吸管1 支可資佐證，足認被告自
    白與事實相符可以採信，前開事實應可認定。又被告前於90
    年間因施用毒品案件，經本院裁定觀察、勒戒後，認無繼續
    施用毒品之傾向，由檢察官不起訴處分確定，並於90年4 月
    20日釋放出所等情，有臺灣高等法院被告全國前案紀錄表附
    卷可憑，是被告本件係於觀察勒戒執行完畢釋放後5 年內再
    犯施用毒品罪，應依法追訴處罰，至為明確。是本件事證明
    確，被告犯行洵堪認定。
二、核被告甲○○所為，係犯毒品危害防制條例第10條第2 項之
    施用第二級毒品罪。被告施用第二級毒品安非他命前持有安
    非他命之低度行為，應為施用安非他命之高度行為所吸收，
    不另論罪。又被告先後多次施用安非他命之犯行，時間密接
    ，方法相同，觸犯構成要件相同之罪，顯係基於概括犯意為
    之，應為連續犯，應依刑法第56條之規定，論以連續施用第
    二級毒品一罪，並加重其刑。公訴意旨雖僅就被告於94年7
    月20日、同年9 月2 日採尿回溯前4 日之施用犯行為起訴，
    而未就被告其餘犯行於起訴書中敘及，惟此未敘及部分，與
    前開經起訴並論罪科刑部分有連續犯裁判上一罪關係，本於
    審判不可分原則，本院自得並予審究。爰審酌被告前已經觀
    察勒戒治療程序，竟仍無法戒除毒品復又犯本件犯行，顯示
    其定力不足、意志不堅、易受外界誘惑，惟本件犯後尚能坦
    承犯行，態度尚稱良好，目前已經正常工作，撫養幼子，及
    其手段，犯罪時所受之刺激、其品性、生活狀況、智識程度
    等一切情狀，量處如主文所示之刑，並諭知易科罰金之折算
    標準，以示懲儆。扣案如附表編號1 所示之毒品，係屬本案
    查獲供被告施用之第二級毒品，不問屬於犯人與否，應依毒
    品危害防制條例第18條第1 項前段之規定沒收銷燬，而扣案
    如附表所示其餘之物，係被告所有施用安非他命犯罪所用之
    物，應依刑法第38條第1項第2款宣告沒收。
三、據上論結，應依刑事訴訟法第273 條之1 第1 項、第299 條
    第1項 前段，毒品危害防制條例第10條第2 項、第18條第1
    項前段，刑法第11條、第56條、第41條第1 項前段，罰金罰
    鍰提高標準條例第2條，判決如主文。
本案經檢察官盧美如到庭執行職務。
中    華    民    國    95    年    4     月    11    日
                  刑事第三庭法  官  王沛雷
以上正本證明與原本無異。
如不服本判決，應於判決送達後10日內，向本院提出上訴狀。
                            書記官  蘇彥宇
中    華    民    國    95    年    4     月    20    日
附錄本判決論罪科刑依據之法條：
毒品危害防制條例第10條第2項：
施用第二級毒品者，處 3 年以下有期徒刑。
附表：
┌──┬────────┬─────────┬──────────┬──────────────┐
│編號│查獲日期        │查獲地點          │查獲經過            │扣案與施用犯行有關之物品及數│
│    │                │                  │                    │量                          │
├──┼────────┼─────────┼──────────┼──────────────┤
│一  │94年7月20日21時 │臺北縣淡水鎮○○街│員警獲報前往前開地址│第二級毒品安非他命壹包（驗餘│
│    │20分許          │與新民街口        │，因見甲○○為他人追│淨重零點柒壹捌公克）；玻璃吸│
│    │                │                  │呼為竊賊，形跡可疑，│管壹支。                    │
│    │                │                  │乃加以攔停盤查，經同│                            │
│    │                │                  │意搜索，於其身上扣得│                            │
│    │                │                  │安非他命1 包、玻璃吸│                            │
│    │                │                  │管1 支，始查悉上情。│                            │
├──┼────────┼─────────┼──────────┼──────────────┤
│二  │94年9月2日9時45 │臺北縣淡水鎮○○路│甲○○因毒品案遭通緝│無                          │
│    │分許            │與大同路口        │，經員警獲報前往前開│                            │
│    │                │                  │地址逮捕，帶回採尿送│                            │
│    │                │                  │驗，始查悉上情。    │                            │
└──┴────────┴─────────┴──────────┴──────────────┘


司法院資訊處製作；財團法人民間司法改革基金會備份。
